臺灣高等法院刑事判決
110年度上訴字第522號
上  訴  人  臺灣新北地方檢察署檢察官
被      告  代號AC000-A108200A號（真實姓名年籍詳卷）
選任辯護人  余席文律師
上列上訴人因被告妨害電腦使用案件，不服臺灣新北地方法院10
9年度審訴字第2044號，中華民國109年12月10日第一審判決（起
訴案號：臺灣新北地方檢察署109年度偵字第4530號），提起上
訴，本院判決如下：
    主  文
上訴駁回。
    犯罪事實
一、代號AC000-A108200A號成年男子（真實姓名年籍詳卷，下稱
    A 男）與代號AC000-A000000 號成年女子（真實姓名年籍詳
    卷，下稱B 女）係夫妻，2 人間具家庭暴力防治法第3 條第
    1 款之家庭成員關係。A 男因不滿B 女離家且懷疑其有對婚
    姻不忠之行為，明知B 女未同意或授權其存取B 女所有之Go
    ogle雲端硬碟內之私人照片，竟基於無故取得他人電腦相關
    設備之電磁紀錄之犯意，於民國108 年9 月20日下午2 時47
    分前某時許，在其位於新北市新莊區住處（完整地址詳卷）
    ，利用B 女曾以其置於A 男住處之電腦登入上開Google帳戶
    ，復經網頁自動記憶該帳戶帳號密碼之機會，於開啟電腦後
    點選Google網頁並自動登入B 女上開Google雲端硬碟後，無
    故取得B 女儲存於該雲端硬碟內、裸露部分身體部位之私密
    照片10張，並於108 年9 月20日下午2 時47分前將上開照片
    10張以通訊軟體Line傳送予B 女之祖母，致生損害於B 女，
    嗣經B 女祖母轉知始報警處理。
二、案經B 女訴由新北市政府警察局新莊分局報告臺灣新北地方
    檢察署檢察官偵查起訴。
    理  由
一、本件判決所引用之被告以外之人於審判外之陳述，固均屬傳
    聞證據，惟被告A男、辯護人及檢察官就前揭審判外陳述於
    本院審理程序中，均不爭執本院所引用如後所述之供述證據
    之證據能力，且於本院言詞辯論終結前亦均未聲明異議，本
    院審酌該等供述證據作成之情況，認均無不適當情事，是依
    前開規定，均有證據能力。另本判決所引用之其餘文書證據
    及證物，並無證據證明係公務員違背法定程序所取得，亦無
    顯有不可信之情況，且經本院於審理期日合法調查，該等證
    據自得作為本案裁判之資料。
二、上揭事實，業據被告於原審、本院審理時均坦承不諱（見原
    審卷第85頁、本院卷第47頁），核與證人即告訴人B 女、證
    人即告訴人母親代號AC000-A108200B於偵查中之證述情節相
    符（見偵卷第57至61頁），並有通訊軟體Line對話紀錄翻拍
    照片（見彌封卷第29至37頁）附卷可稽，足認被告任意性自
    白核與事實相符，自堪採信，本件事證已臻明確，被告犯行
    應堪認定。
三、按刑法第359 條所規範之行為態樣之一，係以「無故取得」
    ，而非財產犯罪之「竊取」用語，即有意區隔兩者之不同。
    上揭所稱「取得」他人電磁紀錄，乃指透過電腦的使用，以
    包括複製在內的方法，將他人的電磁紀錄，移轉為自己所有
    的情形；而電磁紀錄的特性，係可透過電腦設備予以編輯、
    處理、傳輸、顯示或儲存，本質上具備一定之可再現性，且
    因電腦科技的創新與進步，在重複讀取、傳輸電磁紀錄的過
    程中，原有電磁紀錄的檔案內容，可以隨時複製而不致減損
    ，屬電磁紀錄與一般動產的差異所在。縱使原所有人仍繼續
    保有電磁紀錄的支配占有狀態，然如行為人藉由電腦設備的
    複製技術，使自己同時獲取檔案內容完全相同、訊號毫無減
    損的電磁紀錄，仍該當此罪的成立（最高法院107 年台上字
    第1096號判決意旨參照)。是本罪所欲保護之法益係為個人
    生活領域與秘密，自應以行為人有無居於他人地位，進而干
    涉電磁紀錄持有人處分權限為斷，而非單以電腦設備所有權
    歸屬，作為得否取得他人電磁紀錄之權限認定。本案被告取
    得B女電磁紀錄時所使用電腦設備，固為被告與B女所共同使
    用，然就B女所儲存於雲端硬碟內之私密照片等電磁紀錄，
    既需透過密碼登入始能取得，已見B女並無授予被告前開電
    磁紀錄之處分權限，被告並未因共同使用電腦設備權限進而
    取得B女電磁紀錄之處分權。是核被告所為，係犯刑法第359
     條之無故取得他人電腦相關設備之電磁紀錄罪。此外，被
    告為本件犯行後，刑法第359 條之規定業於108 年12月25日
    修正公布，並自同年月27日生效施行，然此次修正係依刑法
    施行法第1 條之1 第2 項但書規定將罰金刑數額提高為3 倍
    ，並非法律變更，尚無有利或不利之情形，自不生新舊法比
    較之問題，而應依一般法律適用原則，逕行適用裁判時法，
    附此敘明。
四、上訴駁回之理由
  ㈠原審經詳細調查後，本於相同見解，以被告犯罪之事證明確
    ，且依刑法第359 條、第41條第1 項前段之規定，並審酌被
    告無故登入告訴人Google雲端硬碟取得其上之電磁紀錄，妨
    害電腦之使用安全，所為實屬可議，兼衡其犯罪之動機、目
    的、手段、犯罪所生之危害，及犯罪後坦認犯行等一切情狀
    ，酌情量處被告拘役30日；且考量被告前未曾受有期徒刑以
    上刑之宣告，有本院被告前案紀錄表在卷可稽，素行良好，
    其因一時失慮致罹刑典，經此刑事偵審追訴程序及刑之宣告
    後，已受有相當教訓而當知所警惕，入監執行自由刑對被告
    之教育刑效用不大，基於一般預防、特別預防之觀點，本案
    宣告緩刑可避免短期自由刑產生之弊害，且有利於被告將來
    更生遷善，依現在各項科刑情狀而言，只須為刑罰宣示之警
    示作用即為已足，且告訴人亦同意給予被告機會，因認被告
    應能知所警惕，諒無再犯之虞，上開所宣告之刑應以暫不執
    行為適當，爰依刑法第74條第1項第1款之規定，併予宣告緩
    刑2年。經核原審認定事實及適用法律均無不合，量刑、緩
    刑宣告及沒收亦屬妥適。
　㈡檢察官依循告訴人請求提起上訴意旨略以：被告事後並未聯
    繫告訴人商談和解事宜，難認被告有和解之意，是原審所處
    刑度尚有斟酌必要等語。惟緩刑宣告之裁量，法院應就被告
    有無再犯之虞，能否由於刑罰之宣告而策其自新及有無可認
    為暫不執行刑罰為適當之情形等因素而為判斷，屬於實體法
    上賦予法院得為自由裁量之事項，倘其未有逾越法律所規定
    之範圍，或濫用其權限，即不得任意指摘為違法。原審經斟
    酌後，就本件被告如何符合緩刑之要件，暨何以宣告其緩刑
    之理由，已於原判決敘述甚詳，業見前述，其就緩刑宣告裁
    量職權之行使，既未逾越法律所規定之範圍，亦無濫用權限
    之情形，經核尚無不合，不能僅以被告未能與告訴人達成和
    解，即遽指原審宣告緩刑有何不當或違法。況被告於本院審
    理時亦已能坦承犯行，堪認其經此教訓後，當知所警惕，並
    斟酌被告與告訴人未能達成和解因素，實因涉有與本案無直
    接關連之子女監護事宜，參以被告係因一時失慮誤觸本件刑
    章，且終能與告訴人達成和解，有本院公務電話查詢紀錄表
    可佐（見本院卷第73頁），實宜使其有機會得以改過遷善，
    尚無逕對其施以短期自由刑之必要，自可先賦予其適當之社
    會處遇，以期其能有效回歸社會，故原審諭知被告緩刑，益
    徵並無不合。
　㈢準此，檢察官依循告訴人請求，徒執前詞，指摘原判決宣告
    緩刑不當云云，自無足取，其上訴為無理由，應予駁回。
據上論斷，應依刑事訴訟法第368條，判決如主文。
本案經檢察官劉家瑜提起公訴，檢察官劉新耀提起上訴，檢察官
蔡顯鑫到庭執行職務。
中　　華　　民　　國　　110 　年　　4 　　月　　21　　日
                  刑事第一庭  審判長法  官  李釱任
                                    法  官  崔玲琦
                                    法  官　呂煜仁
以上正本證明與原本無異。
如不服本判決，應於收受送達後20日內向本院提出上訴書狀，其
未敘述上訴之理由者並得於提起上訴後20日內向本院補提理由書
（均須按他造當事人之人數附繕本）「切勿逕送上級法院」。 
                                    書記官　林廷佳
中　　華　　民　　國　　110 　年　　4 　　月　　21　　日
附錄：本案論罪科刑法條全文
中華民國刑法第359條
（破壞電磁紀錄罪）
無故取得、刪除或變更他人電腦或其相關設備之電磁紀錄，致生
損害於公眾或他人者，處 5 年以下有期徒刑、拘役或科或併科
60 萬元以下罰金。